【裁判字號】    90,上易,96
【裁判日期】    900426
【裁判案由】    賭博
【裁判全文】
臺灣高等法院花蓮分院刑事判決                九十年度上易字第九六號
    上  訴  人  臺灣臺東地方法院檢察署檢察官
    被      告  庚○○
                卯○○
                己○○
                寅○○○
                癸○○
                甲○○
                乙○○
                丁○○○
                丑○○
                丙○○○
                壬○○
                戊○○
                辰○○
                辛○○
                子○○
右列上訴人因被告賭博案件，不服臺灣臺東地方法院八十九年度易字第四五八號中華
民國九十年二月十二日第一審判決（起訴案號：八十九年度偵字第一七七○號），提
起上訴，本院判決如左：
    主  文
上訴駁回。
    理  由
一公訴意旨略以：庚○○意圖營利，以每月新台幣（下同）三千元租金，提供臺東市
  ○○街一八二號住處為公眾得出入之場所，供卯○○於民國( 下同 )八十九年八月
  三十一日上午十時許自任莊家，以俗稱「九仔仙」之撲克牌比大小方式，與己○○
  、寅○○○、癸○○、甲○○、乙○○、丁○○○、丑○○、丙○○○、壬○○、
  戊○○、辰○○、辛○○、子○○等人賭博財物，嗣於同日上午十一時十分許，為
  警在上址查獲並當場扣得賭具撲克牌六十二張、骰子二顆及賭資六萬五千三百四十
  元，因認庚○○犯有刑法第二百六十八條意圖營利供給賭博場所罪；卯○○、己○○、寅○○○、癸○○、甲○○、乙○○、丁○○○、丑○○、丙○○○、壬○○
  、戊○○、辰○○、辛○○、子○○等人犯刑法第二百六十六條第一項前段賭博罪
  嫌云云。
二按犯罪事實應依證據認定之，無證據不得推定其犯罪事實。又不能證明被告犯罪者
  ，應諭知無罪之判決，刑事訴訟法第一百五十四條、第三百零一條第一項分別定有
  明文。又按所謂證據，須適於為被告犯罪事實之證明者，始得採為斷罪資料，如未
  能發現相當證據，或證據不足以證明，自不能以推測或擬制之方法，以為裁判基礎
  ，最高法院五十三年臺上字第二七五○號判例參照。本件公訴人認被告等人涉有上
  開犯嫌，無非以被告卯○○、己○○、寅○○○、癸○○、甲○○、乙○○、丁○○○、丑○○、丙○○○、戊○○、辰○○、辛○○、子○○之自白、扣案之賭具
  及賭資為主要論據。惟被告庚○○辯稱：其僅係提供上開住所給被告卯○○居住，
  非供其與他人賭博財物等語。被告壬○○則辯稱：伊方進入上開住所，本欲賭博，
  而在尚未賭博之際即遭警查獲等語。
三本院查：
  (一)就被告庚○○被訴之部分：被告庚○○於警訊時係稱：「我是將房間租給卯○○
    ，以每月新台幣三千元之代價租給他，我只租給他住而已」、「是於八十九年七
    月一日開始租給他的」、「我是聽裡面賭博的人說賭具是卯○○提供的」、「我
    在場是去找卯○○要房租錢，怎知他們在賭博」等語，於偵查中稱：（問：八十
    九年八月三十一日有無在臺東市○○街一八二號賭博）答稱：「沒有」，在原審
    審理時稱「勝利街一八二號我全部租給卯○○，沒有住在那裡」等語；又查被告
    卯○○於警訊中亦稱：「被查之賭場是我主持的」、「現場撲克牌是我提供，骰
    子兩顆也是我提供」、「從八十九年七月一日開始租的，每個月租金新台幣三千
    元」、（問：賭客是否你叫來的？）答稱「是」、（問：賭具是何人提供的？）
    答稱「我的」、「李慶二與屋主（即庚○○）進來，我要付租金給屋主庚○○」
    等語，在原審審理時亦稱向被告庚○○租下臺東市○○街一八二號用來住的，而
    八十九年八月三十一日當天因朋友相約找來該址住處，所以就提議賭博，現場的
    賭具是伊提供的，賭博也是由伊作莊家及主持，並未抽頭，但有參與賭博等語，
    被告卯○○並提出與被告庚○○之書面租約在卷可按，與被告卯○○及被告庚○○所述之情節相符；而其餘被告均在警訊時供稱現場主持賭博之人為被告卯○○
    等語，在偵查中其餘被告除子○○外，均供稱係被告卯○○所邀約而前去上址賭
    博等語，是以依被告等十五人之供述，均無法證明被告庚○○在上址有抽頭之情
    事，況查扣案之賭具並非被告庚○○所有，在場賭資至多證明被告除庚○○外有
賭博行為，亦與被告庚○○無關。綜上所述，被告庚○○單純將上址住處承租予
    被告卯○○及收取租金，尚與刑法上第二百六十八條之意圖營利提供賭博場所罪
    之構成要件不符，被告庚○○自不負刑法第二百六十八條意圖營利供給賭博場所
    罪之罪責。此外又查無其他證據足認被告庚○○犯罪，揆諸首開規定及判例意旨
    ，自應為無罪之諭知。
  (二)除被告庚○○外其餘被告被訴之部分：查臺東市○○街一八二號之場所並無積極
    證據可認為「公共場所」或「公眾得出入之場所」，且事實上係被告庚○○出租
    給被告卯○○之一般住宅，並非公開之營業場所，業據被告卯○○、寅○○○、
    甲○○、丁○○○、丑○○、丙○○○、壬○○、戊○○、辰○○、辛○○等人
    在審理時供承屬實，並有被告卯○○提供之上址租約可供參酌，則上開賭博場所
    當非公共場所或公眾得出入之場所。公訴意旨直接推認臺東市○○街一八二號為
    公眾得出入場所，即有可議。除庚○○外之被告所賭博之場所既非公共場所或公
    眾得出入場所，則渠等於該處賭博，依前揭說明，即無觸犯刑法第二百六十六條
    第一項前段之賭博罪可言。此外，又查無其他證據足認被告犯罪，揆諸首開規定
    及判例意旨，原審對被告等均為無罪之諭知，尚無不合。檢察官之上訴意旨，仍
    謂在一般民宅內賭博，亦係「公眾得出入之場所」，又被告庚○○已知其餘被告
    在其出租之處所賭博，仍收取租金，則有營利之意圖，而指摘原判決不當云云，
    惟查民宅住處僅供特定少數人出入，究與公眾得出入之場所有別，再庚○○於案
    發當日，始知其出租之處所有賭博情事，之前並不知曉，亦難論以圖利供給賭博
    場所罪，是檢察官之上訴，核無理由，應予駁回。
三被告丙○○○、辛○○、乙○○經合法傳喚，無正當理由不到庭，爰不待其陳述，
  逕行判決，附此敘明。
據上論斷，應依刑事訴訟法第三百六十八條、第三百七十一條，判決如主文。
本案經檢察官翟光軍到庭執行職務。
中      華      民      國      九十      年    四        月    廿六    日
                                  審判長法官  吳  鴻  章
                                        法官  蔡  俊  有
                                        法官  黃  永  祥
右正本證明與原本無異。
本件不得上訴。
                                      書記官  吳  家  瑩
中      華      民      國      九十      年      四  月    廿六    日


司法院資訊處製作；財團法人民間司法改革基金會備份。
